Sebastián Duque

Resumen

Ingeniero Civil Electrónico mención Computadores titulado en la Universidad Técnica Federico Santa María. Diplomado en Inteligencia Artificial, Pontifica Universidad Católica de Chile. Profesional en dirección de proyectos (PMP) certificado por el PMI. Posee 12 años de experiencia en gestión e implementación de proyectos de automatización y procesamiento de datos. Ha trabajado en empresas multinacionales, lo que le ha permitido desarrollar habilidades de trabajo en equipos de diversas culturas. Inglés fluido.

Experiencia laboral

2020–Hoy Arquitecto de soluciones Senior, F-TWO Technology SpA, Santiago.

Coordinación de actividades de proyecto. Diseño e implementación de soluciones de software basadas en herramientas de Inteligencia Artificial - Machine Learning: modelos de NLP, Seq2Seq, ResNet, CNN, sobre PyTorch y TensorFlow.

2017–2019 Gerente de proyectos, MilTIC Intelligent Solutions SpA, Santiago.

Preparación de propuesta técnica y comercial, coordinación de actividades, y consultoría. Principales logros:

o Cliente: AES Global.

Lideró exitosa implementación de proyecto de integración con SAP ARIBA Network.

- El equipo total tuvo cerca de 50 integrantes directos, localizados en diferentes lugares del globo: India, Europa, y América.
- Este proyecto, clave dentro del portafolio para el proceso de Transformación Digital del cliente,< impactó positivamente en las operaciones de 10 países dentro de América y Europa.
- La solución implementada redujo el trabajo manual en un 50%, mediante la automatización de tareas e implementación de mejoras a las actuales funcionalidades.

o Cliente: Laboratorios Maver.

Ha liderado proyectos SAP, desde la propuesta comercial hasta el cierre, consistentes en: levantamiento del flujo de venta y distribución (SD), análisis de requerimientos internos, automatización de procesos, reportes para módulos SD, QM, FI, MM, PP-PI, y capacitación de usuarios.

o Cliente: Consultora Ftwo Technology.

Gestionó proyectos de automatización de procesos documentales, flujo de factura electrónica, y gestión de información en SAP, realizados para diversos clientes en latinoamérica: Tres Montes Lucchetti, Belcorp: Colombia, Costa Rica, Perú, Ecuador, Chile, y México; AES, Volaris, ENAP, entre otros.

Coan Chile SpA

Asesoría en sistemas de información y ERP: levantamiento de procesos, análisis, y recomendaciones de mejora. Capacitación sobre herramientas de gestión.

2015–2017 Consultor SAP & Capture Senior, Kofax / Lexmark Chile SPA, Santiago.

Analista de soluciones SAP ABAP y automatización de gestión documental: toma de requerimientos y estimación de tiempos, workshops, capacitaciones de usuarios y partners. Logros:

- Llevó a cabo importantes proyectos de gestión documental y contabilización en SAP (FI-MM) en compañías de diversos rubros tales como Volaris (México), CENIT (Colombia), y Tresmontes Lucchetti.
- Implementa solución SAP para aceptación, rechazo comercial, y reportabilidad de facturas electrónicas sobre Paperless y Azurian, utilizando tecnología SAP para comunicación mediante Web services: DUOC UC, ESVAL, y AES GENER.
- Análisis y estimación de actividades, especificaciones funcionales, y puesta en marcha de desarrollos ABAP realizados para AES México, ENAP, y AES CORP (USA).
- Llevó a cabo capacitaciones on-site sobre Productos Lexmark realizadas para partners:
 NexoIT (Uruguay) y Grupo Gloria (Perú).
- 2010–2015 Consultor SAP & Capture, ReadSoft/Lexmark Chile SPA, Santiago.

Consultor de soluciones ReadSoft para gestión automática de facturas físicas/electrónicas, y contabilización en SAP (FI/MM), HTTP Content Server, y personalizaciones ABAP. Logros:

- Líder de Proyecto en primera implementación para Latinoamérica de solución en la nube llamada ReadSoft Online en empresa Cementos Bicentenario S.A.
- Se trasladó a Colombia durante 2 meses para desarrollar Proyecto de automatización de procesamiento de facturas, dirigido al área de cuentas por pagar de multinacional Belcorp. Actividades de implementación, pruebas de integración, y capacitación de usuarios.
- Viajó a Grecia, como parte del equipo de Servicios Profesionales, donde participó en reunión global realizada en Atenas el año 2011.
- Asistió a entrenamiento en soluciones SAP, realizado en laboratorio ReadSoft ubicado en Frankfurt. Alemania.
- Realizó actividades de proyecto en dependencias del laboratorio SAP de ReadSoft ubicado en Wroclaw, Polonia, el año 2011.
- o Implementaciones on site para importantes empresas tales como Empresa automotriz Grupo Q (El Salvador), VITAL S.A.(Chile), Empresa minera Sinchi Wayra (Bolivia), TGestiona (Argentina), SalfaCorp (Chile).

Enero- Práctica Profesional, ReadSoft Latin America, Santiago.

Febrero Investigación y Desarrollo.

2009

Formación

2021 Diplomado en Inteligencia Artificial,

Pontificia Universidad Católica de Chile, Santiago.

- 2019 **Profesional en Dirección de Proyectos (PMP) certificado**, *Project Management Institute (PMI)*.
- 2013–2014 **Diplomado de inglés integral en negocios y comunicaciones**, *Instituto Profesional Chileno Británico de Cultura.*
 - 2010 SAP Certified development associate ABAP with SAP NetWeaver 7.0., SAP
- 2003–2010 **Ingeniero Civil Electrónico mención Computadores**, *Universidad Técnica Federico Santa María*, Valparaíso, Chile.

Cursos

Septiembre Gestión de proyectos con metodologías ágiles Ed 9 | 40 horas,

2020 SENCE.

Diciembre Curso de preparación para examen PMP® | 40 horas ,

2018 SCM Capacitaciones.

Octubre 2011 Entrenamiento en soluciones SAP,

ReadSoft's SAP Lab, Frankfurt, Alemania.

Agosto- Programa de inglés CORFO | 200 horas,

Noviembre Instituto Profesional Chileno Británico de Cultura.

2011

Idiomas

Inglés Avanzado Diplomado

Español Nativo

Habilidades computacionales

Programación Orientado a objetos: Python, JAVA; Machine Learning con PyTorch y TensorFlow.

Sistemas Windows, Linux

operativos

Ambientes Google Colab, Anaconda, Amazon Web Services, SAP cloud platform (Machine

learning, IoT), MS Visual Studio, entre otros.

Aplicaciones Paquete Office, Latex

de escritorio

Intereses

Deporte Tenis.

Hobby Lectura, construcción de drones, impresión 3D.

Referencias

 FRANCISCO PELLEGRINI - Subgerente de Servoios Profesionales e Innovación, Dimacofi.

francisco.pellegrini@gmail.com